Minutes et répertoires du notaire François ROBINEAU, 17 octobre 1744 - décembre 1766 (étude XXVII)
Archives nationales
- Minutes de François ROBINEAU, 1741 - 1784; MC/ET/XXVII/229 - MC/ET/XXVII/859
  - Minutes. 1751, avril - juin, avril - juin 1751; MC/ET/XXVII/258
    - Constitution., 29 avril 1751; MC/ET/XXVII/258
      Nom, qualité: (M.) Malechecq, Jean Francois Louis.
      Nom, qualité: (Mme ou Mlle) Meunier, Madeleine Francoise.
      Nom, qualité: (Mme ou Mlle) Malechecq, Marie Jeanne
    - Obligation., 29 avril 1751; MC/ET/XXVII/258
      Nom, qualité: (Mme ou Mlle) Portail, Madeleine Antoinette.
      Nom, qualité: (M.) Riquet de, Victor Pierre Francois (comte de caraman).
      Profession: lieutenant general des armées du roi.
      Nom, qualité: (M.) Gallien, Jean Simon.
      Profession: marchand-bijoutier.
    - Apprentissage, met-epicier, Paris., 29 avril 1751; MC/ET/XXVII/258
      Nom, qualité: (M.) Mouton, Jean Baptiste (bourgeois de Paris).
      Nom, qualité: (M.) Dumoutier, Martin.
    - Apprentissage, met-epicier, Paris., 30 avril 1751; MC/ET/XXVII/258
      Nom, qualité: (M.) Morin, Jean Baptiste Pierre (bourgeois de Paris).
      Profession: marchand-epiciier.
    - Procuration., 30 avril 1751; MC/ET/XXVII/258
      Nom, qualité: (M.) Argouges de Ranes D', Louis (marquis de ranes).
      Nom, qualité: (M.) Peze, Pierre
    - Transport de droits successifs., 30 avril 1751; MC/ET/XXVII/258
      Nom, qualité: (M.) Mindorge, Antoine.
      Domicile: Gancourt-en-Picardie
    - Constitution., 30 avril 1751; MC/ET/XXVII/258
      Nom, qualité: (Mme ou Mlle) Tocquet, Marie Marguerite.
      Nom, qualité: (M.) Mindorge, Antoine (bourgeois de Paris)
    - Consentement., 1er mai 1751; MC/ET/XXVII/258
      Nom: (personne morale) Cvt-Nd de La Misericorde A Paris.
      Domicile: Paris, rue du Vieux Colombier.
    - Mariage., 1er mai 1751; MC/ET/XXVII/258
      Nom, qualité: (M.) Gailliet, Sebastien Christophe.
      Profession: bourrelier des écuries du roi.
      Nom, qualité: (Mme ou Mlle) Delamorliere, Genevieve
    - Obligation., 2 mai 1751; MC/ET/XXVII/258
      Nom, qualité: (M.) Demoron, Claude (bourgeois de Paris).
      Nom, qualité: (Mme ou Mlle) Boursier, Claudine.
      Nom, qualité: (M.) Morasse, Denis.
    - Procuration., 3 mai 1751; MC/ET/XXVII/258
      Nom, qualité: (M.) Bernauda, Henri.
      Profession: officier du guet à cheval.
      Nom, qualité: (M.) Benard, Jean.
    - Quittance., 4 mai 1751; MC/ET/XXVII/258
      Nom, qualité: (M.) Saulnier, Guillaume.
      Domicile: Carrieres-sous-Bois.
      Nom, qualité: (Mme ou Mlle) Rene, Marie.
      Nom, qualité: (M.) Basire, Joseph.
      Nom, qualité: (Mme ou Mlle) Bosdelocq, Gabrielle.
    - Transport de droits successifs., 5 mai 1751; MC/ET/XXVII/258
      Nom, qualité: (M.) Petre, Joseph.
      Domicile: Saint-Gervais-en-Savoie
    - Vente, terres, Diges., 5 mai 1751; MC/ET/XXVII/258
      Nom, qualité: (M.) Vigreau Dit Saint-Martin, Claude.
      Profession: bas-officier invalide.
      Nom, qualité: (M.) Lefevre, Sebastien.
      Domicile: Auxerre
    - Bail, maison, terre., 5 mai 1751; MC/ET/XXVII/258
      Nom, qualité: (M.) Porcher, Thomas (bourgeois de Paris).
      Nom, qualité: (Mme ou Mlle) Esson, Marguerite.
      Domicile: **.
      Nom, qualité: (M.) Gaudon, Pierre.
    - Quittance., 6 mai 1751; MC/ET/XXVII/258
      Nom, qualité: (M.) Pleney, Antoine.
      Profession: menuisier ordinaire de la chambre du roi (maître).
      Nom, qualité: (M.) Lechauve, Claude Brice.
    - Testament., 6 mai 1751; MC/ET/XXVII/258
      Nom, qualité: (M.) Demoron, Claude (bourgeois de Paris)
    - Succession (renonciation)., 7 mai 1751; MC/ET/XXVII/258
      Nom, qualité: (M.) Heure, Nicolas.
      Domicile: Roche-Guyon (la)
    - Procuration déposee., 7 mai 1751; MC/ET/XXVII/258
      Nom, qualité: (Mme ou Mlle) Davot, Elisabeth.
      Nom, qualité: (M.) Leclerc, Gaspard (bourgeois de Paris)
    - Testament., 7 mai 1751; MC/ET/XXVII/258
      Nom, qualité: (M.) Didier Dit Major, Jacques.
    - Bail, meubles., 7 mai 1751; MC/ET/XXVII/258
      Nom, qualité: (M.) Toutin, Simon Nicolas.
      Profession: chaudronnier (maître).
      Nom, qualité: (M.) Bernot de Mouchy, Louis Sebastien
    - Procuration., 8 mai 1751; MC/ET/XXVII/258
      Nom, qualité: (Mme ou Mlle) Antoine, Marie Louise.
      Nom, qualité: (M.) Leboucher, Nicolas.
      Profession: contrôleur au grenier à sel.
      Domicile: Mantes.
      Nom, qualité: (M.) Lieubray, Nicolas (bourgeois de Paris).
    - Procuration., 8 mai 1751; MC/ET/XXVII/258
      Nom, qualité: (M.) Sibire, Andre.
      Profession: marchand-carrier.
    - Mariage., 8 mai 1751; MC/ET/XXVII/258
      Nom, qualité: (M.) Blin, Claude Armand (bourgeois de Paris).
      Profession: officier contrôleur de la volaille.
      Nom, qualité: (Mme ou Mlle) Feron, Marie Denise Toussaint
    - Mariage., 9 mai 1751; MC/ET/XXVII/258
      Nom, qualité: (M.) Delorme, Francois Louis.
      Nom, qualité: (Mme ou Mlle) Dechars, Denise
    - Transport., 11 mai 1751; MC/ET/XXVII/258
      Nom, qualité: (M.) Martin, Pierre.
      Profession: tailleur d'habitsqprisonnier.
      Domicile: Paris, abb-St-Germain-des-Pres.
      Nom, qualité: (M.) Desjacques, Francois Etienne.
      Profession: lieutenant de la prevote de la cavalerie de France.
    - Transport., 11 mai 1751; MC/ET/XXVII/258
      Nom, qualité: (M.) Benard, Emery.
      Profession: brodeur (maître).
      Nom, qualité: (M.) Deranger, Gilbert Pierre.
      Profession: greffier grenier à sel.
    - Depot de pieces., 12 mai 1751; MC/ET/XXVII/258
      Nom, qualité: (M.) Bellissen de, Jean Paul.
    - Quittance., 13 mai 1751; MC/ET/XXVII/258
      Nom, qualité: (M.) Gurgy, Jean.
      Nom, qualité: (Mme ou Mlle) Fresnot, Marie Jeanne.
      Nom, qualité: (Mme ou Mlle) Fresnot, Suzanne.
      Nom, qualité: (M.) Potin, Philippe.
      Profession: carrayeur.
      Domicile: Bailly Pres Senlis
    - Succession (renonciation)., 13 mai 1751; MC/ET/XXVII/258
      Nom, qualité: (M.) Chedomme, Christophe.
    - Transport., 14 mai 1751; MC/ET/XXVII/258
      Nom, qualité: (Mme ou Mlle) Belmont, Claudine Louise.
      Nom, qualité: (M.) Leclerc, Pierre (bourgeois de Paris).
    - Traite d'office, off-inspecteur controleur visiteur dur les vins eaux de vie, Paris., 15 mai 1751; MC/ET/XXVII/258
      Nom, qualité: (M.) Philippe, Jean Baptiste.
      Nom, qualité: (M.) Caffiers, Jacques.
      Profession: entrepreneur dans les batiments du roi.
    - Succession (liquidation)., 15 mai 1751; MC/ET/XXVII/258
      Nom, qualité: (M.) Agard, Joseph Gabriel.
      Profession: marchand-joaillier orfevre.
      Domicile: Parie
      liquidation
    - Testament., 16 mai 1751; MC/ET/XXVII/258
      Nom, qualité: (Mme ou Mlle) Petit, Gabrielle.
      Nom, qualité: (M.) Grimaux, Alexis.
    - Procuration déposee., 16 mai 1751; MC/ET/XXVII/258
      Nom, qualité: (M.) Bourgognet ou Bussy, Simon.
      Profession: garde magasin.
      Domicile: Fort-Brescon-et-Grau-d'Agde.
    - Mariage., 17 mai 1751; MC/ET/XXVII/258
      Nom, qualité: (M.) Lebon, Jacques.
      Nom, qualité: (Mme ou Mlle) Fabre, Marie
    - Mariage., 18 mai 1751; MC/ET/XXVII/258
      Nom, qualité: (M.) Cliquet de Fontenay, Jean Claude.
      Nom, qualité: (Mme ou Mlle) Maquet, Marie Genevieve
    - Quittance., 18 mai 1751; MC/ET/XXVII/258
      Nom, qualité: (M.) Dumay, Philemon Pierre.
      Profession: commis au bureau de la marine.
      Nom, qualité: (Mme ou Mlle) Herue, Marie Francoise.
    - Succession (partage)., 19 mai 1751; MC/ET/XXVII/258
      Nom, qualité: (Mme ou Mlle) Pertuis, Marguerite.
      Nom, qualité: (M.) Ferret, Marin (bourgeois de Paris)
    - Mariage., 19 mai 1751; MC/ET/XXVII/258
      Nom, qualité: (M.) Desdouitils, Pierre.
      Profession: macon ____pagnon).
      Nom, qualité: (Mme ou Mlle) Lefevre, Francoise
    - Obligation., 21 mai 1751; MC/ET/XXVII/258
      Nom, qualité: (M.) Lecomte, Nicolas.
      Profession: corroyeur (compagnon).
      Nom, qualité: (Mme ou Mlle) Dubost, Anne Francoise
    - Procuration déposee., 21 mai 1751; MC/ET/XXVII/258
      Nom, qualité: (M.) Dusoleil, Antoine.
    - Succession (renonciation)., 22 mai 1751; MC/ET/XXVII/258
      Nom, qualité: (M.) Desmoulins, Jacques.
      Profession: marchand-tonnellier commissionnaire.
    - Mariage., 23 mai 1751; MC/ET/XXVII/258
      Nom, qualité: (M.) Salagnad, Leonard.
      Profession: charpentier.
      Nom, qualité: (Mme ou Mlle) Maillasson, Marguerite Madeleine
    - Vente, maison, Charenton-en-Berry., 23 mai 1751; MC/ET/XXVII/258
      Nom, qualité: (M.) Chamet ou Saint-Martin, Jacques.
      Nom, qualité: (M.) Lemaire ou La Grandeur, Pierre.
    - Mariage., 23 mai 1751; MC/ET/XXVII/258
      Nom, qualité: (M.) Augrond de La Tanchere, Jean Baptiste Prosper.
      Profession: officier.
      Nom, qualité: (Mme ou Mlle) Vade, Francoise
    - Apprentissage, met-bonnetier, Paris., 24 mai 1751; MC/ET/XXVII/258
      Nom, qualité: (M.) Monnay, Maurice.
      Nom, qualité: (M.) Marcillac, Jean Cyrus.
      Profession: marchand-bonnetier.
    - Apprentissage, met-bonnetier, Paris., 24 mai 1751; MC/ET/XXVII/258
    - Inventaire après décès de Judith Balarand., 24 mai 1751; MC/ET/XXVII/258
      Nom, qualité: (Mme ou Mlle) Balarand, Judith.
      inventaire après décès; Balarand, Judith
    - Donation., 25 mai 1751; MC/ET/XXVII/258
      Nom, qualité: (M.) Saint-Simon de, Claude (pair de France).
      Nom, qualité: (M.) Mathon, Alexandre.
      Profession: valet de chambre.
    - Mariage., 25 mai 1751; MC/ET/XXVII/258
      Nom, qualité: (M.) Bertaut, Francois.
      Profession: relieur (maître).
      Nom, qualité: (Mme ou Mlle) Garre, Jeanne Francoise
    - Quittance., 25 mai 1751; MC/ET/XXVII/258
      Nom, qualité: (Mme ou Mlle) Herue, Marguerite.
      Nom, qualité: (M.) Chauvron, Louis.
      Domicile: Grogueux-en-Beauce.
    - Transaction., 25 mai 1751; MC/ET/XXVII/258
      Nom, qualité: (M.) Brulon, Nicolas Claude.
      Domicile: Caen, généralité.
      Nom, qualité: (M.) Mabille, Jean Baptiste (bourgeois de Paris)
    - Obligation., 25 mai 1751; MC/ET/XXVII/258
      Nom, qualité: (M.) Latz, Jean Pierre.
      Profession: ebeniste (maître).
      Nom, qualité: (M.) Vaudeville, Jean.
      Domicile: Trexde-en-Saxe
    - Obligation., 25 mai 1751; MC/ET/XXVII/258
      Nom, qualité: (M.) Mercier, Jean Jacques.
      Profession: marchand-lapidaire (maître).
      Nom, qualité: (M.) Hemery (bourgeois de Paris)
    - Constitution., 26 mai 1751; MC/ET/XXVII/258
      Nom, qualité: (M.) Lafontaine de, Joseph Vincent (comte de solar).
      Profession: commissaire ordinaire d'artillerie.
      Nom, qualité: (M.) Dubut ou Brisce, Joachim Joseph.
    - Transaction., 26 mai 1751; MC/ET/XXVII/258
      Nom, qualité: (M.) Dupuis, Pierre.
      Profession: marechal ferrand.
      Nom, qualité: (M.) Durand, Etienne Guillaume.
    - Quittance., 27 mai 1751; MC/ET/XXVII/258
      Nom, qualité: (M.) Chappey, Guillaume.
      Profession: macon entrepreneur (maître).
      Nom, qualité: (M.) Boucheron, Pierre.
      Nom, qualité: (M.) Courtain de Saulsoy, Jacques.
      Profession: lieutenant colonel de cavalerie.
    - Quittance., 28 mai 1751; MC/ET/XXVII/258
      Nom, qualité: (M.) Caunois, Jean Baptiste (bourgeois de Paris).
      Nom, qualité: (M.) Claveau de La Chapelle, Pierre.
    - Alloue., 28 mai 1751; MC/ET/XXVII/258
      Nom, qualité: (Mme ou Mlle) Auriot, Louise.
      Nom, qualité: (Mme ou Mlle) Bouteille, Marie Louise.
      Profession: couturiere (maître).
      Nom, qualité: (M.) Desmaretz.
      contrat de travail
    - Succession (renonciation)., 29 mai 1751; MC/ET/XXVII/258
      Nom, qualité: (M.) Traverge, Pierre Jean.
      Profession: sculpteur (maître).
    - Transport de droits successifs., 31 mai 1751; MC/ET/XXVII/258
      Nom, qualité: (M.) Dubois, Francois.
      Nom, qualité: (M.) Dubois, Martin.
      Domicile: Neubourg-en-Normandie (le)
    - Bail, terre, Paris, rue du Petit Vaugirard., 31 mai 1751; MC/ET/XXVII/258
      Nom, qualité: (M.) Cloud, Etienne.
      Profession: jardinier (maître).
      Nom, qualité: (M.) Petit, Jean Louis.
      Profession: jardinieer.
      Nom, qualité: (Mme ou Mlle) Duteoy, Jeanne.
    - Constitution., 1er juin 1751; MC/ET/XXVII/258
      Nom, qualité: (M.) Ducoin, Francois Eleonor (bourgeois de Paris)
    - Apprentissage, met-bourrelier, Paris., 1er juin 1751; MC/ET/XXVII/258
      Nom, qualité: (M.) Vincent, Stanislas.
      Nom, qualité: (M.) Aubert, Mathieu.
      Profession: marchand-bourrelier.
    - Transaction, maison, Villette-Pres-Mantes., 2 juin 1751; MC/ET/XXVII/258
      Nom, qualité: (M.) Leduc, Jean.
      Domicile: Villette-Pres-Mantes.
      Nom, qualité: (Mme ou Mlle) Moreau, Marie.
      Nom, qualité: (M.) Voiturier, Denis Jean.
      Domicile: Villette-Pres-Mantes
    - Mariage., 3 juin 1751; MC/ET/XXVII/258
      Nom, qualité: (M.) Pesquier, Antoine.
      Profession: macon (compagnon).
      Nom, qualité: (Mme ou Mlle) Leureur, Marguerite
    - Bail, maison, Paris, rue Mazarine., 3 juin 1751; MC/ET/XXVII/258
      Nom, qualité: (M.) Poisson de La Chabeaussiere, Louis Jean Ange.
      Nom, qualité: (Mme ou Mlle) Delafargue, Marie Madeleine Elisabeth Julie.
      Nom, qualité: (M.) Mil de Mesier, Antoine (bourgeois de Paris).
      Nom, qualité: (Mme ou Mlle) Lepaige, Barbe Catherine Suzanne.
    - Apprentissage, met-sculpteur, Paris., 3 juin 1751; MC/ET/XXVII/258
      Nom, qualité: (M.) Delhoste, Gabriel Francois Nicolas.
      Nom, qualité: (M.) Vincenot, Jacques Albert.
    - Bail, maison, Paris, rue Froid Manteau., 3 juin 1751; MC/ET/XXVII/258
      Nom, qualité: (M.) Brilhac de, Nicolas Chretien.
      Profession: lieutenant aux gardes francaises.
      Nom, qualité: (M.) Barre, Louis.
      Nom, qualité: (Mme ou Mlle) Carre, Marguerite.
    - Vente, ferme, Panilleuse-Pres-Vernon., 3 juin 1751; MC/ET/XXVII/258
      Nom, qualité: (Mme ou Mlle) Coetlogon de La Garenne de, Charlotte.
      Nom, qualité: (Mme ou Mlle) Lemeunier, Jeanne Ursule.
      Nom, qualité: (M.) Delafontaine, Francois.
      Profession: officier de dragons.
    - Transport de droits successifs., 4 juin 1751; MC/ET/XXVII/258
      Nom, qualité: (Mme ou Mlle) Ducoustiran, Jeanne.
      Nom, qualité: (M.) Taillandier, Jean.
    - Transaction., 5 juin 1751; MC/ET/XXVII/258
      Nom, qualité: (M.) Garache, Thomas Christophe.
      Profession: chandelier.
      Nom, qualité: (Mme ou Mlle) Villaume, Nicole Agathe.
      Nom, qualité: (Mme ou Mlle) Menier, Marie Jeanne.
      Nom, qualité: (M.) Beaufils, Robert.
      Profession: marchand-chandelier (maître).
    - Quittance., 5 juin 1751; MC/ET/XXVII/258
      Nom, qualité: (M.) Tayret, Antoine.
      Nom, qualité: (M.) Martin, Crepin Medard.
    - Inventaire après décès de Marie Delaunay, épouse de Barthélemy Lambert., 5 juin 1751; MC/ET/XXVII/258
      Nom, qualité: (Mme ou Mlle) Delaunay, Marie.
      Nom, qualité: (M.) Lambert, Barthélemy.
      Profession: greffier de prison.
      Domicile: Paris, abbaye St-Germain-des-Pres
      inventaire après décès; Delaunay, Marie; Lambert, Barthélemy
    - Apprentissage, met-sculpteur, Paris., 6 juin 1751; MC/ET/XXVII/258
      Nom, qualité: (M.) Delatre, Antoine Julien.
      Nom, qualité: (M.) Dusellier, Jean Baptiste.
    - Bail, maison, Paris, rue du Verbois., 7 juin 1751; MC/ET/XXVII/258
      Profession: marchand-gantier parfumeur (maître).
      Nom, qualité: (Mme ou Mlle) Defrance, Madeleine.
      Nom, qualité: (M.) Lardenois, Francois.
      Profession: marchand-boucher.
      Nom, qualité: (Mme ou Mlle) Debourg, Suzanne.
    - Desistement de société, carriere de pierre, Paris, Sainte-Genevieve., 7 juin 1751; MC/ET/XXVII/258
      Nom, qualité: (M.) Sibire, Jacques.
      Nom, qualité: (M.) Boueret, Francois.
    - Succession (délivrance de legs)., 8 juin 1751; MC/ET/XXVII/258
      Nom, qualité: (Mme ou Mlle) Davot, Jeanne Jacqueline.
    - Quittance., 8 juin 1751; MC/ET/XXVII/258
      Nom, qualité: (M.) Hayot, Jean (bourgeois de Paris).
      Nom, qualité: (M.) Mareschal de Bievre, Georges Francois.
      Profession: conseiller au Parlement.
      Nom, qualité: (M.) Hermet, Pierre.
    - Notoriete apres décès., 9 juin 1751; MC/ET/XXVII/258
      Nom, qualité: (Mme ou Mlle) Vitry, Nicole.
      Nom, qualité: (M.) Selerin, Etienne Jacques (bourgeois de Paris)
    - extrait mortuaire depose., 9 juin 1751; MC/ET/XXVII/258
      Nom, qualité: (Mme ou Mlle) Viailler, Marguerite.
      Nom, qualité: (M.) Gaudy, Denis.
    - Testament., 9 juin 1751; MC/ET/XXVII/258
      Profession: bijoutier.
    - Consentement, pri-teindre des peaux., 9 juin 1751; MC/ET/XXVII/258
      Nom, qualité: (M.) Bedel, Jean Antoine (bourgeois de Paris).
      Nom, qualité: (M.) Jourdan de Pellerins, Etienne.
      Profession: medecin,chimiste.
    - Mariage., 11 juin 1751; MC/ET/XXVII/258
      Nom, qualité: (M.) Vitasse, Joseph.
      Nom, qualité: (Mme ou Mlle) Tissier, Jeanne
    - Transaction., 12 juin 1751; MC/ET/XXVII/258
      Nom, qualité: (Mme ou Mlle) Boisson, Genevieve.
      Nom, qualité: (M.) Fardel, Jean Baptiste.
      Profession: meunier.
      Domicile: Charentonneau.
      Intervenant 3, en première partie:
      Nom, qualité: (Mme ou Mlle) Leferron, Marie Jeanne Henriette
    - Apprentissage, met-patissier, Paris., 12 juin 1751; MC/ET/XXVII/258
      Nom, qualité: (M.) Peron, Andre.
      Nom, qualité: (M.) Carre, Remy.
      Profession: patissier (maître).
    - Testament., 12 juin 1751; MC/ET/XXVII/258
      Nom, qualité: (M.) Andrieux, Jacques.
      Profession: capitaine.
      Domicile: Paris, hotel des Invalides
    - Quittance., 12 juin 1751; MC/ET/XXVII/258
      Nom, qualité: (M.) Defond, Louis.
      Nom, qualité: (M.) Charpentier, Jean.
    - Quittance., 14 juin 1751; MC/ET/XXVII/258
      Nom, qualité: (M.) Gasset, Jean Baptiste.
      Profession: graveur me).
      Nom, qualité: (M.) Ronsin, Gaspard.
      Profession: marchand-faiencier.
      Nom, qualité: (Mme ou Mlle) Crespy, Angelique.
    - Procuration déposee., 14 juin 1751; MC/ET/XXVII/258
      Nom, qualité: (M.) Pourier, Nicolas.
      Domicile: Belabre, sénéchaussee Montmorillon.
      Nom, qualité: (M.) Selerin, Denis.
      Profession: officieer du roi.
      Domicile: Versailles
    - Succession (renonciation)., 14 juin 1751; MC/ET/XXVII/258
      Nom, qualité: (Mme ou Mlle) Gagny, Anne Madeleine.
      Nom, qualité: (M.) Gournay, Francois (bourgeois de Paris)
    - Procuration déposee., 15 juin 1751; MC/ET/XXVII/258
      Nom, qualité: (Mme ou Mlle) Vaucher, Marie Jeanne.
      Nom, qualité: (M.) Mongin, Jean Francois.
      Domicile: Caen.
    - Mariage., 15 juin 1751; MC/ET/XXVII/258
      Nom, qualité: (M.) Maille, Antoine Claude.
      Profession: marchand-vinaigrier.
      Nom, qualité: (Mme ou Mlle) Couste, Marie
    - Mariage., 15 juin 1751; MC/ET/XXVII/258
      Nom, qualité: (M.) Serre, Gilles.
      Profession: garcon de refectoire.
      Domicile: Paris, hotel des Invalides.
      Nom, qualité: (Mme ou Mlle) Testard, Marie Jeanne
    - Notoriete apres décès., 16 juin 1751; MC/ET/XXVII/258
      Nom, qualité: (Mme ou Mlle) Lefevre, Francoise Madeleine.
      Nom, qualité: (Mme ou Mlle) Lefevre, Anne Gabrielle.
      Nom, qualité: (Mme ou Mlle) Lefevre, Antoinette.
    - Notoriete apres décès., 16 juin 1751; MC/ET/XXVII/258
      Nom, qualité: (M.) Pelloquin de, Antoine.
      Profession: major delanciers
    - Bail, appartement, Paris, rue de Grenelle., 16 juin 1751; MC/ET/XXVII/258
      Nom, qualité: (M.) Paquet, Antoine.
      Nom, qualité: (Mme ou Mlle) Chartier, Marie Anne.
      Nom, qualité: (M.) Civadier, Andre.
      Profession: chirurgien major des gardes du corps du roi.
    - Transport., 17 juin 1751; MC/ET/XXVII/258
      Nom, qualité: (M.) Legrand, Josse.
      Profession: ingenieur pour les instruments de mathematique.
      Nom, qualité: (Mme ou Mlle) Lalou, Marie Anne.
      Nom, qualité: (M.) Lasnier, Pierre Alexis.
    - Alloue., 18 juin 1751; MC/ET/XXVII/258
      Nom, qualité: (Mme ou Mlle) Charpentier, Anne.
      Nom, qualité: (Mme ou Mlle) Lorin, Elisabeth.
      Profession: brodeuse en linge.
      Nom, qualité: (M.) Fouillouse, Simon.
      Profession: employe.
    - Mariage., 18 juin 1751; MC/ET/XXVII/258
      Nom, qualité: (M.) Darthois Dubermelle, Augustin Gabriel.
      Profession: garde du corps du roi.
      Nom, qualité: (Mme ou Mlle) Durosoy, Jeanne Francoise
    - Alloue., 18 juin 1751; MC/ET/XXVII/258
      Nom, qualité: (Mme ou Mlle) Tardivel, Marie.
    - Don mutuel., 18 juin 1751; MC/ET/XXVII/258
      Nom, qualité: (M.) Lambert, Claude Etienne.
      Profession: garcon tailleur.
      Nom, qualité: (Mme ou Mlle) Lefranc, Marie Philippe
    - Obligation., 19 juin 1751; MC/ET/XXVII/258
      Nom, qualité: (M.) Dabos, Jean.
      Nom, qualité: (Mme ou Mlle) Sebre, Catherine Genevieve.
      Nom, qualité: (M.) Langlois, Louis (bourgeois de Paris).
      Nom, qualité: (Mme ou Mlle) Martin, Marie Madeleine Toussaint.
    - Procuration déposee., 20 juin 1751; MC/ET/XXVII/258
      Nom, qualité: (M.) Denis, Pierre.
      Domicile: Bordeaux.
      Nom, qualité: (Mme ou Mlle) Hemery, Marie Catherine
    - Consentement des créanciers., 21 juin 1751; MC/ET/XXVII/258
      Nom, qualité: (M.) Sergent, Francois.
    - Transport., 21 juin 1751; MC/ET/XXVII/258
      Nom, qualité: (M.) Delariviere de Beuil, Jacques Nicolas Honorat.
      Nom, qualité: (M.) Cherbon de Mondoussieux de, Charles Melchior Seraphin
    - Vente, terre, Hay(l')., 21 juin 1751; MC/ET/XXVII/258
      Nom, qualité: (M.) Lamy, Mathieu.
      Domicile: l'Hay.
      Nom, qualité: (M.) Dupuis, Louis.
      Domicile: Sceaux-Pres-Paris
    - Quittance., 22 juin 1751; MC/ET/XXVII/258
      Nom, qualité: (M.) Lalande, Jacques.
      Profession: paveur (maître).
      Nom, qualité: (Mme ou Mlle) Jameray, Jeanne.
      Nom, qualité: (Mme ou Mlle) Bellonne, Anne
    - Bail, boutique, Paris, rue de Seine., 23 juin 1751; MC/ET/XXVII/258
      Nom, qualité: (M.) Darmezin, Thomas.
      Nom, qualité: (Mme ou Mlle) Aubert, Genevieve.
      Nom, qualité: (M.) Vincent, Jean.
      Nom, qualité: (Mme ou Mlle) Royes, Marie Claude.
    - Inventaire après décès de Jérôme Pebernard., 25 juin 1751; MC/ET/XXVII/258
      Nom, qualité: (M.) Pebernard, Jérôme.
      Profession: marchand-apothicaire.
      inventaire après décès; Pebernard, Jérôme
    - Obligation., 25 juin 1751; MC/ET/XXVII/258
      Nom, qualité: (M.) Leviconte, Jean Nicolas.
      Profession: officier porteur de grains.
    - Transport., 26 juin 1751; MC/ET/XXVII/258
      Nom, qualité: (M.) Taillendier, Pierre.
      Profession: huissier priseur au Châtelet.
      Nom, qualité: (Mme ou Mlle) Mercier, Marie Jacqueline.
      Profession: marchande-lingere.
      Nom, qualité: (M.) Duverdier, Francois Guillaume.
      Profession: chirurgien dentiste (maître).
    - Convention, maison, Saint-Gernain-en-Laye., 27 juin 1751; MC/ET/XXVII/258
      Nom, qualité: (M.) Forget, Charles.
      Profession: marchand-boutonnier.
      Nom, qualité: (Mme ou Mlle) Duhamel, Louise Charlotte.
      Nom, qualité: (M.) Duhamel, Louis (bourgeois de Saint-germain-en-laye)
    - Succession (liquidation)., 28 juin 1751; MC/ET/XXVII/258
      Nom, qualité: (M.) Dufosse de Serqueux, Antoine Augustin Thomas.
      Profession: conseiller au Parlement de normandie.
    - Quittance., 28 juin 1751; MC/ET/XXVII/258
      Nom, qualité: (M.) Francois, Nicolas (bourgeois de Paris).
      Profession: pecheur (maître).
      Nom, qualité: (M.) Martel, Quentin (bourgeois de Paris).
      Profession: pecheur (maître)
    - Main-levee., 30 juin 1751; MC/ET/XXVII/258
      Nom, qualité: (M.) Lefevre, Jean.
    - Notoriete apres décès., 30 juin 1751; MC/ET/XXVII/258
      Nom, qualité: (Mme ou Mlle) Lefevre, Madeleine.
      Nom, qualité: (M.) Poire, Jacques.
      Profession: tourneur (maître).